臺灣桃園地方法院刑事判決　　　　　　　　　　　　　　九十年度自字第一四三號
　　自　訴　人　黃貴珠
　　自訴代理人　丙○○
　　被　　　告　乙○○
右列被告因侵占案件，經自訴人提起自訴，本院判決如左：
    主  文
乙○○意圖為自己不法之所有，而侵占自己持有他人之物，處有期徒刑參月。如易科
罰金，以參百元折算壹日。緩刑參年。
    事  實
一、乙○○於民國九十年五月三十日，向黃貴珠所開設位於桃園縣中壢市○○路○段
    二二三號一樓之甲○○○○租用三Ｒ－二０Ｐ號之營業用小客車一部，約定每日
    租金新臺幣（下同）五百元，每五日需繳納一次租金二千五百元。詎乙○○依約
    繳納租金至九十年七月三日，於同年七月十四日再繳納二千五百元後，竟基於意
    圖為自己不法所有之犯意，將前開營業小客車據為己有而侵占之，並於同年七月
    中旬某日將該小客車駛至桃園縣桃園市○○路金星當鋪典當五萬元，後即因為逃
    避其他債務而避不見面。
二、案經黃貴珠提起自訴。
    理  由
一、訊據被告乙○○對於右揭犯罪事實，固坦承於右揭時、地向自訴人黃貴珠承租前
    開營業小客車，並於九十年七月中旬將該小客車向金星當鋪典當五萬元，且至今
    未將該自小客車贖回等情不諱，惟辯稱係因伊欠當鋪的錢，當鋪將伊租來的車子
    拿去抵押云云，然被告於本院審理中均未提出證據以實其說，又衡之經驗法則，
    如非被告自行將前開營業小客車駛至當鋪典當，當鋪豈可能扣押非屬被告所有之
    前開營業小客車？且被告至今仍無法將該車贖回，顯見其所辯乃事後卸責之詞，
    不足採信。又被告將所租來之前開營業小客車駛至當鋪典當得款花用，足認其有
    為自己不法所有之意圖甚明，本案復有自訴人所提出租賃合約書在卷可稽。是本
    案事證明確，被告前開犯行已堪認定，應予依法論科。
二、核被告之所為，係犯刑法第三百三十五條第一項之侵占罪。又被告僅係單純向自
    訴人承租前開營業小客車，非因業務關係而持有前開營業小客車，故僅成立第三
    百三十五條第一項之侵占罪，自訴意旨指被告係犯同條第二項之業務侵占罪，尚
    有誤會。爰審酌被告係因租車謀生而因債務所逼，一時失慮觸法，所生之損害非
    大，犯後坦承將前開小客車典當，且已與自訴人達成和解，賠償部分款項，犯罪
    後態度尚可等一切情狀，量處如主文所示之刑，併諭知易科罰金之折算標準。又
    查被告雖於七十九年間因贓物罪，經本院判處有期徒刑四月，如易科罰金以三百
    元折算一日，緩刑三年，於七十九年十一月九日確定，並於八十二年十一月八日
    緩刑期滿，緩刑未經撤銷，有臺灣高等法院被告全國前案紀錄表在卷可憑，本院
    念其係為謀生計，一時失慮而罹刑典，且已與自訴人達成和解，顯有悔意，經此
    教訓應知警惕而無再犯之虞，是認前開所宣告之有期徒刑，以暫不執行為適當，
    爰併予諭知緩刑三年，以啟自新。
據上論斷，應依刑事訴訟法第三百四十三條、第二百九十九條第一項前段，刑法第三
百三十五條第一項、第四十一條第一項前段、第七十四條第一款，罰金罰鍰提高標準
條例第一條前段、第二條，判決如主文。
中      華      民      國    九十一    年      九      月    二十三    日
                                臺灣桃園地方法院刑事第六庭
                                    法  官  林  春  鈴
右正本證明與原本無異。
如不服本判決，應於判決送達後十日內向本院提出上訴狀( 應附繕本 )，上訴於
臺灣高等法院。
中      華      民      國    九十一    年      九      月    二十三    日
                                    書記官  江  世  亨
附錄論罪科刑依據之法條：
刑法第三百三十五條
意圖為自己或第三人不法之所有，而侵占自己持有他人之物者，處五年以下有期徒刑
、拘役或科或併科一千元以下罰金。
